【裁判字號】    91,訴,1603
【裁判日期】    920730
【裁判案由】    損害賠償
【裁判全文】
臺灣桃園地方法院民事判決  九十一年訴字第一六○三號
    原      告    黃沿峻
    法定代理人    乙○○
    兼
    訴訟代理人    丙○○
    被      告    甲○○
    訴訟代理人    林凱律師
    複  代理人    黃欣欣律師
右當事人間請求損害賠償事件，本院判決如左：
    主    文
被告應給付原告新台幣萬壹仟壹佰捌拾元及自民國九十年九月八日起至清償日止，
按年息百分之五計算之利息。
原告其餘之訴駁回。
訴訟費用由被告負擔百分之五，餘由原告負擔。
本判決第一項於原告以新台幣壹萬壹仟元供擔保後，得假執行；但被告如於假執行程
序實施前，以新台幣萬壹仟壹佰捌拾元為原告預供擔保，得免為假執行。
原告其餘假執行之聲請駁回。
    事    實
甲、原告方面：
一、聲明：
  (一)被告應給付原告新台幣（下同）七十一萬四千二百元，及自起訴狀繕本送達翌日
    起至清償日止，按年息百分之五計算之利息。
  (二)原告願供擔保請准宣告假執行。
二、陳述：
  (一)被告於民國（下同）九十年三月五日下午，駕駛車號Ｖ四－六七○六號自小客車
    ，沿桃園縣中壢市○○路由大園鄉往中壢市方向行駛，嗣於同日下午五時十分許
    ，途經同路一段二八六號前，原應注意車輛行駛時，駕駛人應注意車前狀況，隨
    時採取必要之安全措施，且應在遵行車道內行駛，而依當時情形，又無不能注意
    之情事，竟疏於注意，貿然前行，致駛入對向車道，撞擊在對向車道騎乘腳踏車
    年甫十三歲之原告，造成原告人車倒地及受有外傷性顱內出血、右臉、右肩、右
    膝及左腳擦傷等傷害。
  (二)依侵權行為損害賠償法則，被告應賠償原告因此所受之醫療費用、增加生活上需
    要費用、看護費用及精神慰撫金等損害。茲分述如下：
    1.醫療費用：原告迄今共支出救護車費用二千三百元、醫療費用二萬三千三百四
      十五元。因原告日後仍有就醫之必要，併請求將來門診醫療費用五萬元。
    2.增加生活上之需要：原告因系爭車禍事故至醫院複診需搭乘計程車，共支出計
      程車費五千五百元，另日後門診所需計程車費暫請求二萬元。
    3.看護費用：原告自九十年三月五日入院急診至同月十九日出院止，共住院十五
      日，又原告至同年五月十四日始能勉強上課，期間共計五十四日，原告因外傷
      性顱內出血等傷害，意識陷入模糊，且行動、生活均不能自理，仰賴父母親輪
      流看護照料，期間長達六十九日，以每日所需金額二千一百元計，可請求十四
      萬四千九百元。
    4.精神慰撫金：原告為七十六年十二月八日生，年方十三歲，在此年幼之時遭逢
      外傷性顱內出血等傷害，住院多日，甚至一度病危，徘徊生死邊緣，並飽受藥
      物之折磨，出院後仍有頭痛、意識不清等癥狀，無法上學，雖自五月十四日復
      學，然迄今仍未完全康復，有記憶力減退及頭痛等現象，功課一落千丈，且須
      由家人扶持接送，及應避免激烈運動，於學校不能像一般活潑正常的小學生自
      由行動，參與團體活動，且影響一輩子之工作、就學，在精神上所受創痛無以
      名狀，併請求精神慰撫金五十萬元。
    5.以上合計請求被告賠償七十一萬四千二百元。
  (三)對被告抗辯所為之陳述：
    1.被告辯稱系爭事故發生時車速僅三、四十公里，惟事發後其車輛擋風玻璃碎裂
      ，且車牌亦飛出至二十公尺外之水溝，而原告經撞擊後，掉落被告肇事車輛之
      擋風玻璃，再飛越至車後之地面，足見其當時係以高速行駛正面衝撞對向車道
      之原告。
    2.原告因系爭車禍出院時，醫師囑咐需防範原告有突發性之腦壓升高、暈眩，不
      能再有二度腦部重創，否則情況危急，應避免壓力、刺激、運動及曬太陽，原
      告因此受有無法彌補之傷害。
三、證據：提出學生缺勤紀錄一覽表、戶口名簿、病危通知單、飛龍救護中心緊急傷
    患車輛派遣單、范逢中醫診所門診掛號費收據、范逢中醫診所診斷證明書及財團
    法人長庚紀念醫院（下稱長庚醫院）診斷證明書各乙份、行政院衛生署桃園醫院
    醫療費用收據二份、范逢中醫診所免用統一發票收據四份、計程車費收據八份及
    長庚醫院醫療費用收據十二份（以上均為影本）為證。
乙、被告方面：
一、聲明：
  (一)原告之訴駁回。
  (二)如受不利之判決，請准供擔保免假執行。
二、陳述：
  (一)本件車禍肇事原因應歸責於原告：
    本件車禍發生前被告係沿中壢市○○路由大園鄉往中壢市方向以時速三、四十公
    里速度在自己車道內正常行駛，並信賴原告應遵守交通規則，在其車道內行駛，
    孰料原告竟突然自對向車道橫越至被告行駛之車道，令被告不及閃避，致發生車
    禍，本件肇事原因自應歸責於原告。
  (二)刑事判決雖認為被告於車禍發生時疏未注意車前狀況，而有過失，但查原告係違
    規突然自對向車道橫越而至被告車道，非常人所能預見而注意，且以被告當時時
    速四十公里之車速，縱然發現立即煞車亦無法煞停，仍不免發生碰撞，因此，不
    得據此而論被告應負過失之責。退萬步言，若認被告於車禍之發生有過失，應負
    賠償責任者，惟查原告違反交通規則，逆向駛入被告行駛車道，且其亦未注意車
    前之狀況，採取必要之安全措施，對於車禍發生與有過失，其過失程度遠大於被
    告。
  (三)對原告請求賠償金額之答辯：
    1.原告請求之「日後門診醫療費五萬元」、「日後門診交通計程車費二萬元」，
      均無任何證據為憑，不足採信。
    2.若原告搭乘計程車至固定醫院就診，每趟車資應該相同，但原告提出之計程車
      費收據卻有六百元、一千二百元、五百元不等，對此原告應做說明；且原告出
      院返家之初，身體未完全康復，搭乘計程車門診，尚可理解，但出院一段時日
      經過休養，甚至九十年五月十四日返校上學後，已無需要再搭乘計程車前往門
      診，則此部分計程車費支出，不能認為屬增加生活上之需要，再參諸長庚醫院
      林口分院九十二年四月十五日（九二）長庚法字第○一二三號函，說明黃沿峻
      行動需人協助期間約一個月已足，益證其請求九十年四月十九日以後之計程車
      資並非「生活上需要之支出」。
    3.原告主張其有看護費損害部分，惟未提出實際支出看護費用之證明，不應准許
      ；且原告在加護病房時間，醫院均有護士照顧，根本不可能容許看護或原告家
      屬在旁照料，不會發生看護費之損害，且黃沿峻實際住院時間僅有十五日，原
      告主張六十九日之看護費依據何在，啟人疑竇，被告不能認同。
    4.原告受傷害後，於短暫時間內固然會影響其生活、課業，但於完全康復後，應
      無礙其正常發展，原告主張此受傷會「影響一輩子之工作、就學」云云，並無
      憑據，其據以主張精神慰撫金五十萬元，實屬過高。爰審酌被告在本件車禍發
      生後，面對原告之法定代理人強勢求償態度及先生無法諒解因而分居之雙重壓
      力，長期身心煎熬已罹患憂鬱症、強迫症及恐慌症等，需常期服藥接受治療，
      甚有輕生舉措，身心狀況不佳，目前無穩定工作，尚賴其姐姐等家人照顧其生
      活起居，酌免其賠償責任。
    5.末查，原告已請領被告所投保之強制汽車責任險保險金，依強制汽車責任保險
      法第三十九條規定，其領取之金額，視為被告損害賠償之一部，應予扣除。
三、證據：提出道路交通事故調查報告表之現場圖一件、警訊筆錄一張、法務部調查
    局測謊報告書一張、離職證明書乙紙、診斷證明書乙紙、本院刑事庭審理筆錄二
    張、藥袋四紙為證（以上均為影本）。
丙、本院依職權向長庚醫院函查原告因系爭車禍支出之醫療費用金額、是否有搭乘計
    程車就醫或就學之必要、是否遺有何後遺症等節，另向財政部臺彎省北區國稅局
    函查被告之財產總歸戶資料，並函請健康保險局北區分局、勞工保險局桃園辦事
    處檢送被告之勞、健保投保資料，暨調閱本院九十年度交易字第三○九號刑事卷
    全卷。
    理    由
一、本件原告於起訴狀請求被告給付七十一萬六千九百元及自起訴狀繕本送達翌日起
    至清償日止按年息百分之五計算之利息，繼於本院審理中減縮聲明為被告應給付
    原告七十一萬四千二百元及自法定遲延利息，此為減縮應受判決事項之聲明，核
    與民事訴訟法第二百五十五條第一項第三款規定相符，應予准許，合先敘明。
二、本件原告主張被告於九十年三月五日下午，駕駛車號Ｖ四－六七○六號自小客車
    ，沿桃園縣中壢市○○路由大園往中壢市方向行駛，嗣於同日下午五時十分許，
    途經同路一段二八六號前，因疏未注意車前狀況，駛入對向車道，致撞擊對向騎
    乘腳踏車年甫十三歲之原告，造成原告人車倒地及受有外傷性顱內出血、右臉、
    右肩、右膝及左腳擦傷之傷害，原告計受有醫療費七萬五千六百四十五元（內含
    日後門診費用五萬元）、計程車費二萬五千五百元（含日後交通費用二萬元）、
    看護費用十四萬四千九百元及精神慰撫金五十萬元等損失，爰依侵權行為之法律
    關係，請求被告賠償七十一萬四千二百元及自起訴狀繕本送達翌日起至清償日止
    按年息百分之五計算之利息等語。被告則以：本件車禍事故係因原告逆向駛入伊
    遵行車道，致伊猝不及防，始撞上原告騎乘之腳踏車，伊並無過失；又原告請求
    之日後門診費用毫無憑據，不足採信，而計程車資、看護費用及精神慰撫金均過
    高，且原告前已領得汽車強制責任險之理賠金，依法自應予扣除額等語置辯。
三、原告主張被告於前揭時、地駕駛Ｖ四－六七○六號自小客車，與原告所騎乘之腳
    踏車發生車禍，致原告受有外傷性顱內出血、右臉、右肩、右膝擦傷及左腳擦傷
    等傷害之事實，業據原告提出診斷證明書二件為證，並為被告所不爭，原告此部
    分之主張堪信為真實。
四、原告復主張被告駕車未注意車前狀況，駛入對向車道，致撞及騎乘腳踏車行駛於
    對向車道之原告等語，惟為被告所否認，並以前揭情詞置辯。是本件首應審究者
    厥為系爭車禍之撞擊點何在？經查，證人即系爭車禍發生時前往處理之員警吳而
    立於本院九十年度易字第三○九號刑事案件審理中到庭證稱：「當時甲○○沒有
    煞車，沒有煞車痕跡，地上沒有什麼散落物，相關位置有被移動過，我訪談附近
    賣雞排的目擊證人簡秀雲，她說腳踏車原本倒在小客車的左旁邊，路權應是屬於
    小客車的，小客車也沒有越線，小客車很靠邊線，後來有人移動腳踏車位置到邊
    線，因為還有車子要行駛，以我判斷應是腳踏車逆向行駛，如果小客車撞擊之後
    沒有移動的話，小客車應沒有被移動。我接獲值班警員的通知到場之後，甲○○
    有承認是她肇事：：」等語（見前開刑事卷第二十五、二十六頁），又證人即香
    雞排攤老闆簡秀雲亦於刑事庭證稱：「（本件經過情形？）九十年三月五日下午
    六、七時許，黃沿峻去買香雞排，地點在中壢市○○路，買完之後，黃要離開回
    家，黃沿峻離開約六、七公尺，我聽到碰撞聲，我轉過去看，我看到一女孩子下
    車打電話，黃沿峻倒在小客車後方沒有動，那小姐叫我報警，黃沿峻的頭朝路邊
    ，身邊往大崙派出所方向躺著，腳踏車倒在往大園方向的車道，因為妨礙交通，
    有一個學生就是庭上的詹嘉豪移動了腳踏車，腳踏車碰撞之後倒在往大園方向的
    車道上：：小客車沒有移動過。」等語（見前開刑事卷第四十四頁），再參以附
    於上開刑事卷內之桃園縣警察局道路交通事故調查報告表、車損及現場照片十五
    幀所示，原告於事發後係橫躺於被告駕駛自小客車之正後方，屬於由大園往中壢
    方向之車道內靠近路旁邊線處，而證人簡秀雲於聽到碰撞聲後隨即轉頭觀看車禍
    狀況，並未見被告移動自小客車，已如前述，苟系爭車禍係因被告駕車闖入對向
    車道所致，則被告駕駛之自小客車應停放於中壢往大園方向之車道內或斜置於兩
    車道內，而原告亦應倒臥於中壢往大園方向之車道，或斜躺在大園往中壢方向之
    車道內（於被告駕駛之車輛未完全駛入對向車道之情形下），而不致於橫躺於大
    園往中壢方向之車道內，顯見系爭車禍發生時係原告未注意車前狀況，斜向橫越
    道路中線至被告行駛之車道前方，致遭被告駕駛之自小客車車頭左側撞及原告騎
    乘之腳踏車前輪正前方，原告乃經由汽車前方擋風玻璃翻滾倒落在該汽車後方。
五、再查，被告於刑事庭審理中自承其於事故發生時車速約三、四十公里，且系爭肇
    事路段為一彎道，有看到黃沿峻在買香雞排等語，則依被告所述，其車速為三、
    四十公里，且見原告在對向車道購買香雞排，衡諸原告騎乘腳踏車之行車速度應
    非急速，被告應有相當時間即時應變，又本件肇事地段限速四十公里，有道路交
    通事故調查報告表一件在卷可稽，則被告行經系爭路段之彎道時，本應減速慢行
    作隨時停車之準備，以防危險發生，而當時天晴，有路燈照明，視線良好，被告
    既已見車前有原告欲橫越馬路，猶貿然以時速三、四十公里之速度前行致遇原告
    騎乘腳踏車穿越道路時，無法採取必要之安全措施，及時煞停，而引起本件車禍
    ，被告之行為自有過失，而不得以信賴他方定能遵守交通規則為由，以免除自己
    之責任。至原告另主張被告有超速駕駛之過失，無非以原告駕駛之自小客車擋風
    玻璃破裂，及車牌掉落二十公尺外等為據，惟查，警方繪製之道路交通事故調查
    報告表並未顯示車牌位置，且警察據報到達現場時，已經過相當時間，車禍現場
    為道路，因車輛之來往，會破壞部分之現場，尤其是車牌等細小物品，會因車輛
    經過而變動位置，自不得以車牌之落地位置來判斷被告之車速，又衡諸一般自小
    客車之空車重量為數百公斤，佐以時速三、四十公里之速度前進，其撞擊力本即
    不小，自難以車輛擋風玻璃因撞擊有破裂，遽認被告超速，原告此部分之主張，
    尚無足採。又查，原告疏未注意車前狀況，斜向橫越道路中間分向線至被告行駛
    車道之前方，致與原告駕駛之車輛對撞，已如前述，其就車禍之發生亦有過失。
    雖原告亦與有過失，但並不影響被告所應負之過失責任，而原告係因本件車禍受
    傷，車禍之發生又係因被告行經彎道未減速慢行及未注意車前狀況並採取必要安
    全措施之過失行為所致，被告之過失行為與被害人之受傷結果間，即具有相當因
    果關係。
六、按因過失，不法侵害他人之權利者，負損害賠償責任；又不法侵害他人之身體健
    康者，對於被害人因此增加生活上之需要時，應負損害賠償責任；且不法侵害他
    人之身體、健康、名譽或自由者，被害人雖非財產上之損害，亦得請求賠償相當
    之金額，民法第一百八十四條第一項前段、第一百九十三條第一項及第一百九十
    五條第一項分別定有明文。本件被告駕駛自小客車，因過失不法侵害原告身體受
    有前揭傷害，已如前述，則被告對原告因此所受之損害，自應負損害賠償之責。
    茲就原告得請求之金額，分述如左：
  (一)醫療費用部分：
    原告主張其因本件車禍致受有外傷性顱內出血、右臉、右肩、右膝擦傷及左腳擦
    傷等傷害，自九十年三月五日起至同年六月五日止，計支出救護車費用二千三百
    元、醫療費用二萬三千三百四十五元之事實，固據其提出對造所不爭執之飛龍救
    護中心緊急傷病車輛派遣單、范逢中醫診所門診掛號費收據、行政院衛生署桃園
    醫院醫療費用收據各一件、免用統一發票收據四件及長庚醫院醫療費用收據十二
    件為證。然查，前開醫療費用中之證明書費八十元，非屬醫療費用，且與侵權行
    為無相當因果關係，應予扣除。至原告主張日後需支出醫療費用五萬元云云，然
    查，原告於九十年八月六日提起本件附帶民事訴訟後，僅於同年九月十日至長庚
    醫院複診，支出醫療費用自付額八百二十元，且原告於斯時病情已恢復，有長庚
    醫院九十二年四月十五日（九二）長庚法字第一二三號函一件在卷足稽，是原告
    主張之後續醫療費用，除九十年九月十日於長庚醫院增加支出之醫療費用八百二
    十元，核屬因本件事故支出之必要費用，應予准許外，其餘部分，均未提出醫師
    所開立之證明文件，不能證明係醫療上所必需，不應准許。
  (二)增加生活上之交通費用部分：
    原告主張就醫所支出之計程車費用為五千五百元，另請求日後門診所需計程車費
    二萬元等語。經本院依職權向長庚醫院函詢「衡諸其恢復狀況，自何時起病情穩
    定而無搭乘計程車就醫之必要？」，據該院函覆稱「依其情況視之，行動須他人
    協助期間約一個月，故上述期間可能需搭乘計程車就醫或上學」，有該院前開函
    文一件附卷可憑，是原告請求增加生活上之交通費用應以出院後一個月即九十年
    四月十九日前所支出者為限，原告空言主張將來仍有搭乘計程車就診之必要，尚
    無足採，是原告請求出院後一個月即九十年四月十九日前至長庚醫院複診所支出
    之計程車費三千元（單程六百元，共計五趟），為有理由，應予准許，逾此範圍
    之請求，即屬無據。
  (三)看護費部分：
    原告請求被告賠償自九十年三月五日起至同年五月十四日止之看護費用損失十四
    萬四千九百元，被告則以原告未提出實際支出看護費用之證明，不應准許等語置
    辯。蓋因親屬照顧被害人起居，固係出於親情，但親屬看護所付出之勞力並非不
    能評價為金錢，只因兩者身分關係密切而免除支付義務，此種親屬基於身分關係
    之恩惠，自不能加惠於被害人，而應認被害人受有相當看護之損害，此一看護費
    之計算標準仍應以一般僱用專業水準之看護員為計算之準據，而不以擔任看護者
    之在其他工作所得獲取之薪資為計算標準。查本件原告於九十年三月五日因系爭
    車禍急診入院，於同月七日住入加護病房，於同月九日轉入普通病房，有長庚醫
    院診斷證明書影本一件在卷可佐，查醫院之加護病房期間均全程由醫護人員緊密
    照護，其間僅允許家屬入內短時間探視，不可能有家屬或看護人員在旁照料，不
    致發生看護費之損害，故原告請求加護病房之二日期間之看護費應予扣除，再依
    上揭長庚醫院函覆本院稱「依其情況視之，行動需他人協助期間約一個月。」，
    被告復不爭執原告於出院後一個月內有行動不便之情，則原告得請求看護費之期
    間，應以四十三日為適當（15-2+30=43），參以被告對原告提出之看護費標準每
    日二千一百元並無爭執，據此計算，原告所得請求四十三日之看護費用，即為九
    萬四千五百元（2100*4 5=94500），逾此部分之請求，尚屬無據。
  (四)精神慰撫金部分：
    原告主張伊年僅十三歲，卻因遭逢外傷性顱內出血等傷害，住院多日，徘徊生死
    邊緣，並飽受藥物副作用之折磨，且出院後亦有腦部受創之後遺症產生，情緒有
    時起伏不定，不論在生理、心理都是莫大的創痛，是原告請求五十萬元之精神慰
    撫金等語。然慰撫金之多寡，應斟酌雙方之身分、地位、資力與加害程度，及其
    他各種情形核定相當之數額，該金額是否相當，自應依實際加害情形與被害人所
    受之痛苦及雙方之身分、地位、經濟狀況等關係決定之，最高法院五十一年台上
    字第二二三號判例意旨可資參照。經查，本件原告於九十年三月五日因外傷性顱
    內出血等傷害入院急診，翌日發病危通知，同月七日住入加護病房，九日轉入普
    通病房，並住院至同月十九日止，嗣又多次至范逢中醫診所、長庚醫院治療之事
    實，足見原告顯因系爭車禍受有精神上之痛苦，惟原告所受傷害於「九十年九月
    十日回診時病情已恢復」，長庚醫院前揭函文已有敘及，應認原告並未因系爭車
    禍遺有任何後遺症。本院審酌原告為七十六年十二月八日出生，於事故發生之時
    年僅十三歲，學生，而被告為四十九年五月三十一日生，於事故發生時為四十歲
    ，高中畢業，目前月薪約一萬九千元，無不動產，資力不豐，原告所受之傷害為
    外傷性顱內出血等之傷害，於事發後六個月始完全康復，及原告於事故發生時與
    發生後肉體、精神所受之痛苦等情狀，認原告請求精神慰撫金五十萬元，尚嫌過
    高，應予核減為十萬元，方屬公允，逾此數額之請求，不予准許。
  (五)綜上，原告所得請求賠償之金額如下：醫療費用二萬六千四百六十五元，增加生
    活上之支出三千元，看護費用九萬四千五百元及精神慰撫金十萬元，合計二十二
    萬三千九百六十五元。
七、又損害之發生或擴大，被害人與有過失者，法院得減輕賠償金額，或免除之，民
    法第二百十七條第一項定有明文。本件被告固有駕駛車輛行經彎道未減速慢行，
    及未注意車前狀況並採取必要之安全措施之過失，致於原告穿越道路逆向行駛時
    ，猶渾然未覺之過失行為，但其係在遵行之車道行駛，而行車應在遵行車道內行
    駛，不得任意擅闖對向車道，若欲橫越馬路，應注意往來車輛，尤屬行車者基本
    應注意之事項，本件苟非原告未注意來往車輛逕行橫越馬路，駛入被告所駕駛之
    車道，殆無肇事可能，顯然原告之逆向行駛應係本件車禍發生之肇事主因，本院
    斟酌雙方之過失程度，認原告應負有三分之二之過失責任，被告應負三分之一之
    過失責任，爰減輕被告三分之二之賠償金額。準此，原告得請求被告賠償七萬四
    千六百五十五元（223965*1/3）。
八、再按保險人依本法規定給付之保險金，視為加害人或被保險人損害賠償金額之一
    部分；加害人或被保險人受賠償請求時，得扣除之，強制汽車責任保險法第三十
    條定有明文。本件原告因系爭車禍受傷，業自強制責任保險之保險人明台產物保
    險公司領得保險賠償金四萬三千四百七十五元，此經原告自認在卷，揆諸前開說
    明，原告受領之四萬三千四百七十五元既視為損害賠償金額之一部分，被告受賠
    償請求時，自得扣除之。從而，原告請求被告給付三萬一千一百八十元，及自起
    訴狀繕本送達翌日即九十年九月八日起至清償日止，按年息百分之五計算之法定
    遲延利息之範圍內，為有理由，應予准許，逾此部分之請求，為無理由，應予駁
    回。
九、本件事證已臻明確，兩造其餘主張及舉證，核與判決結果不生影響，爰不另一一
    論述，附此敘明。
十、兩造均陳明願供擔保，請准宣告假執行或免為假執行，關於原告勝訴部分，經核
    均無不合，爰各酌定相當擔保金額，併准許之；至原告敗訴部分，其假執行之聲
    請，已失所附麗，應予駁回。
十一、據上論結，本件原告之訴為一部有理由、一部無理由，依民事訴訟法第七十九條
    但書、第三百九十條第二項、第三百九十二條，判決如主文。
中      華      民      國    九十二    年      七      月     三十     日
                                臺灣桃園地法院民事第二庭
~B法      官  劉佩宜
右為正本，係照原本作成。
如對本判決上訴，須於判決送達後廿日內向本院提出上訴狀
中      華      民      國    九十二    年      七      月    三十      日
~B法院書記官  吳仁心


司法院資訊處製作；財團法人民間司法改革基金會備份。
